臺灣臺南地方法院刑事判決　　　　　　　　　　　　　九十三年度訴字第九八五號
　　公　訴　人　臺灣台南地方法院檢察署檢察官
　　被　　　告　甲○○
右列被告因違反毒品危害防制條例案件，經檢察官提起公訴（九十三年度毒偵字第一
五一九號），被告就犯罪事實為有罪之陳述，本院裁定進行簡式審判程序，判決如左
：
    主  文
甲○○連續施用第一級毒品，累犯，處有期徒刑拾月；又連續施用第二級毒品，累犯
，處有期徒刑陸月。應執行有期徒刑壹年貳月。
    事  實
一、甲○○前因竊盜案件，經本院以八十九年度易字第二三五一號判決處有期徒刑六
    月確定，並於民國九十年八月四日執行完畢；又因施用第一級毒品海洛因案件，
    經觀察、勒戒後，認有繼續施用毒品之傾向，再送強制戒治，嗣因無繼續戒治之
    必要，本院裁定停止戒治，所餘戒治期間，付保護管束，是於八十八年十二月十
    五日出所，然又施用毒品，經本院以八十九年度毒聲字一四二八號裁定撤銷保護
    管束，令入戒治處所施以強制戒治，並執行至九十年二月四日期滿完畢，於翌日
    釋放，並由臺灣台南地方法院檢察署檢察官於九十年三月九日，以九十年度戒毒
    偵字第一一三號不起訴處分確定。詎甲○○猶未戒除施用毒品惡習，於前揭強制
    戒治執行完畢釋放後五年內，又基於施用第一級毒品之概括犯意，自九十三年三
    月中旬起，至同年十月八日晚上九時許止，在臺南市立殯儀館附設火葬場後方、
    臺南市○○路及住台南市○區○○路一六○號等處，以針筒注射之方式，連續施
    用第一級毒品海洛因多次；另基於施用第二級毒品之概括犯意，自九十三年三月
    中旬起，至同年六月二十九日下午一、二時許止，在台南市○○路朋友車上，以
    鋁箔紙燒烤安非他命使成煙霧以鼻吸取之方式，連續施用第二級毒品安非他命二
    次。嗣為警於九十三年七月一日經甲○○同意採尿送驗後，呈嗎啡及安非他命類
    陽性反應，而查獲上情。
二、案經台南市警察局第六分局報告臺灣台南地方法院檢察署檢察官偵查起訴。
    理  由
一、右揭事實，業據被告坦承不諱，而被告尿液經警於九十三年七月一日採集送驗後
    ，呈嗎啡及安非他命類陽性反應，此有台南市警察局第六分局偵辦毒品危害防制
    條例案件尿液檢體送檢清冊及臺南市衛生局九十三年七月十四日（煙）南市衛驗
    字第九三０六一一號檢驗成績書及長榮大學毒研究中心九十三年八月三十一日確
    認報告二紙附卷可稽。次查，被告前因施用第一級毒品海洛因案件，經觀察、勒
    戒後，認有繼續施用毒品之傾向，再送強制戒治，嗣因無繼續戒治之必要，本院
    裁定停止戒治，所餘戒治期間，付保護管束，是於八十八年十二月十五日出所，
    然又施用毒品，經本院以八十九年度毒聲字一四二八號裁定撤銷保護管束，令入
    戒治處所施以強制戒治，並執行至九十年二月四日期滿完畢，於翌日釋放，並由
    臺灣台南地方法院檢察署檢察官於九十年三月九日，以九十年度戒毒偵字第一一
    三號不起訴處分確定等情，有臺灣台南地方法院檢察署檢察官九十年度戒毒偵字
    第一一三號不起訴處分書及臺灣高等法院被告全國前案紀錄表在卷足憑。綜上，
    被告自白與事實相符，應堪採信。本件事證明確，被告施用第一、二級毒品之犯
    行，足以認定。
二、查海洛因、安非他命分屬毒品危害防制條例第二條第二項第一、二款所列之第一
    、二級毒品，故核被告所為，係犯毒品危害防制條例第十條第一項之施用第一級
    毒品罪及同條第二項之施用第二級毒品罪。被告非法持有第一級毒品海洛因及第
    二級毒品安非他命之低度行為，均已為其進而施用之高度行為所吸收，俱不復另
    論。其先後多次施用第一級毒品及施用第二級毒品之犯行，時間緊接，犯罪構成
    要件相同，顯均係基於概括之犯意反覆為之，為連續犯，俱應依刑法第五十六條
    之規定論以一罪，並分別依法加重其刑。至被告供承從九十三年六月三十日起至
    同年十月八日晚上九時許止之施用第一級毒品犯行部分，雖未為起訴書所論列，
    惟此部分犯行與前揭論罪科刑部分，有連續犯之裁判上一罪關係，已如前述，自
    為前揭起訴效力所及，本院應併予審究，附此敘明。被告所犯上開二罪，犯意各
    別，行為不同，應分論併罰。被告有如事實欄所載執行完畢之前科紀錄，有臺灣
    高等法院被告全國前案紀錄表可稽，其於執行完畢後五年之內，再犯本件有期徒
    刑以上之罪，為累犯，均應依刑法第四十七條之規定加重其刑，並依法遞加重之
    。爰審酌被告之犯罪動機、目的、手段及曾因施用第一級毒品案件，經觀察、勒
    戒及強制戒治程序後，仍再犯本件之罪，顯見其毫無悔意，戒癮之意志力甚為薄
    弱，惟犯後坦承犯行態度良好等一切情狀，分別量處如主文所示之刑，並定其應
    執行之刑，以資懲儆。
據上論斷，應依刑事訴訟法第二百七十三條之一第一項、第二百九十九條第一項前段
，毒品危害防制條例第十條第一項、第二項，刑法第十一條前段、第五十六條、第四
十七條、第五十一條第五款，判決如主文。
本案經檢察官乙○○到庭執行職務。
中      華      民      國    九十三    年      十      月    二十八    日
                                  臺灣臺南地方法院刑事第八庭
                                           法  官  陳映佐
右正本證明與原本無異。
如不服本判決，應於判決送達後十日內，向本院提出上訴狀。
                                           書記官  張宜柔
中      華      民      國    九十三    年      十      月    二十八    日
附錄法條
毒品危害防制條例第十條：
  施用第一級毒品者，處六月以上五年以下有期徒刑。
  施用第二級毒品者，處三年以下有期徒刑。
